【裁判字號】    99,上訴,3279
【裁判日期】    990928
【裁判案由】    毒品危害防制條例
【裁判全文】
臺灣高等法院刑事判決                99年度上訴字第3279號
    上  訴  人
    即  被  告  甲○○
上列上訴人因毒品危害防制條例案件，不服臺灣板橋地方法院99
年度訴字第1666號，中華民國99年8月17日第一審判決（起訴案
號：臺灣板橋地方法院檢察署99年度毒偵字第3080號），提起上
訴，本院判決如下：
    主  文
上訴駁回。
    理  由
一、按依刑事訴訟法第350條、第361條、第362條、第367條規定
    ，不服地方法院之第一審判決而上訴者，須提出上訴書狀，
    並應敘明具體理由，為上訴必備之程式；其所提出之書狀未
    敘述上訴理由，或僅曾以言詞陳述上訴理由者，均應於上述
    期間屆滿後20日內補提理由書於第一審法院。第一審法院經
    形式審查，認逾期未補提上訴理由者，應定期間先命補正；
    逾期未補正者，為上訴不合法律上之程式，應以裁定駁回。
    倘已提出上訴理由，但所提非屬具體理由者，則由第二審法
    院以上訴不合法律上之程式，判決駁回。而所謂具體理由，
    必係依據卷內既有訴訟資料或提出新事證，指摘或表明第一
    審判決有何採證認事、用法或量刑等足以影響判決本旨之不
    當或違法，而構成應予撤銷之具體事由，始克當之（例如：
    依憑證據法則具體指出所採證據何以不具證據能力，或依憑
    卷證資料，明確指出所為證據證明力之判斷如何違背經驗、
    論理法則）；倘僅泛言原判決認定事實錯誤、違背法令、量
    刑失之過重或過輕，而未依上揭意旨指出具體事由，或形式
    上雖已指出具體事由，然該事由縱使屬實，亦不足以認為原
    判決有何不當或違法者（例如：對不具有調查必要性之證據
    ，法院未依聲請調查亦未說明理由，或援用證據不當，但除
    去該證據仍應為同一事實之認定），皆難謂係具體理由，俾
    與第二審上訴制度旨在請求第二審法院撤銷、變更第一審不
    當或違法之判決，以實現個案救濟之立法目的相契合，並節
    制濫行上訴（最高法院97年度台上字第892 號判決意旨參照
    ）。又第二審法院認為上訴書狀未敘述理由，依刑事訴訟法
    第367 條但書規定，始應定期間命其補正。如認上訴書狀已
    敘述理由，但其理由非屬具體，其所為上訴，即不符上訴之
    法定要件，自得逕行判決駁回，無定期命補正問題（最高法
    院97年度台上字第3599號判決要旨參照）。
二、本件原判決略以：
(一)被告前曾於民國90年間因施用毒品案件，經檢察官聲請原審
    法院裁定送觀察、勒戒後，認無繼續施用毒品傾向，於90年
    5 月17日執行完畢釋放，並經臺灣板橋地方法院檢察署檢察
    官以90年度毒偵字第1995號不起訴處分確定；其後復於94年
    間再犯施用毒品案件，經檢察官聲請法院裁定送觀察、勒戒
    及強制戒治後，於95年9 月12日執行完畢釋放，並經臺灣板
    橋地方法院檢察署檢察官以95年度戒毒偵字第404 號不起訴
    處分確定；其後又因於96年2月14日、96年3月29日、96年5
    月11日再犯施用毒品等案件，先後經原審法院以96年度訴字
    第1219號、第1887號、臺灣桃園地方法院以97年度審訴字第
    899號等判決，各判處有期徒刑8月（後經減刑減為有期徒刑
    4月）、10月減為5月、6月15日確定，並經更定應執行刑1年
    1 月；之後又因於96年11月15日再犯施用毒品案件，經原審
    法院以97年度訴字第735號判決，判處有期徒刑9月確定，與
    上開應執行刑1年1月接續合併執行，於98年6 月10日假釋出
    監付保護管束，至98年8 月19日縮刑期滿執行完畢（此部分
    於本件構成累犯）；其後復因於98年12月14日、99年1月8日
    再犯施用毒品等案件，經原審法院先後以99年度訴字第530
    號、第1142號等判決，各判處有期徒刑10月、4 月（以上二
    徒刑並經定應執行刑1 年）、8月、4月（以上二徒刑並經定
    應執行刑10月）確定，現在監接續合併執行中。詎其猶不知
    悔改，復基於施用毒品之犯意，於99年2 月25日中午某時許
    ，在其臺北縣三重市○○街401號3樓住處，以注射針筒注射
    方式，施用第一級毒品海洛因1 次。嗣因其為警方列管之毒
    品治安顧慮人口，於99年2月26日下午5時15分許，經警徵得
    其同意後，在警局對其採尿送驗，驗有鴉片類嗎啡藥物陽性
    反應，因而查悉上情。案經臺北縣政府警察局新莊分局報請
    臺灣板橋地方法院檢察署檢察官偵查起訴。
(二)被告於原審準備程序對被訴事實為有罪之陳述，經原審法院
    告知簡式審判程序之旨，並聽取公訴人、被告之意見後，原
    審法院合議庭裁定由受命法官獨任以簡式審判程序審理。以
    被告於偵、審中自白犯罪，並有被告採尿同意書及臺灣檢驗
    科技股份有限公司出具之驗尿報告等證據為證，足認被告之
    自白核與事實相符，被告犯行洵堪認定，應予依法論科。
(三)因認本件被告所為，係犯毒品危害防制條例第10條第1 項之
    施用第一級毒品罪。其施用毒品前之持有毒品行為，應為其
    後施用行為所吸收，不另論罪。又被告前受有期徒刑執行完
    畢後，於5 年以內故意再犯本件有期徒刑以上之罪，為累犯
    ，有本院被告前案紀錄表在卷可稽，應依刑法第47條第1 項
    規定，加重其刑。爰審酌被告之素行、各罪再犯施用毒品情
    節、所生危害及犯罪後坦承之態度等一切情狀，量處有期徒
    刑10月。
三、本件上訴人即被告甲○○不服原判決，於民國99年8 月31日
    提起第二審上訴，上訴理由略以：原判決於理由中載明，被
    告犯後尚知坦承犯行，態度良好，及施用毒品僅戕害己身健
    康，未對社會造成實質危害... 等，惟僅依刑法第57條為量
    刑之審酌，未就被告可堪憫恕之部分，依同法第59條規定予
    以酌減其刑，實有理由未載之違背法令，為此狀請本院詳予
    審酌，改判較輕之刑，以勵自新云云。惟查：原判決理由中
    之量刑審酌事項並未有如被告上訴意旨所稱之記載，且原判
    決既已依簡式審判程序記載認定被告犯罪之證據及理由，並
    已審酌關於刑法第57條科刑之一切情狀，在適法範圍內行使
    其量刑之裁量權，核無違法或不當之情形。被告上訴理由，
    以原判決未援引刑法第59條規定減輕其刑，指摘原判決違背
    法令，惟就其犯罪情狀究有何具體事由，在客觀上足以引起
    一般同情而堪憫恕或科以最低度刑仍嫌過重之情形，並未指
    明，顯未依據卷內既有訴訟資料或提出新事證，指摘或表明
    原判決有何採證認事、用法或量刑等足以影響判決本旨之不
    當或違法，或足以影響原判決，構成應撤銷之具體事由，揆
    諸前揭意旨，自非屬上訴第二審之具體理由。
    本件上訴顯不合法定程式，應予駁回，並不經言詞辯論為之
    。
四、據上論斷，應依刑事訴訟法第367條前段、第372條，判決如
    主文。
中    華    民    國    99    年    9     月    28    日
                  刑事第十四庭審判長法  官  陳志洋
                                    法  官  梁耀鑌
                                    法  官  遲中慧
以上正本證明與原本無異。
如不服本判決，應於收受送達後十日內向本院提出上訴書狀，其
未敘述上訴之理由者並得於提起上訴後十日內向本院補提理由書
（均須按他造當事人之人數附繕本）。「切勿逕送上級法院」。
                                    書記官  張淑華
中    華    民    國    99    年    9     月    28    日

司法院資訊處製作；財團法人民間司法改革基金會備份。
